Inventaris van de archieven van het Ministerie van Sociale Zaken, Afdeling Arbeid I, Afdeling Arbeidersbescherming, en enige commissies (1934) 1942-1961 (1964)
Nationaal Archief, Den Haag
- Archief van Afdeling Arbeid I, Afdeling Arbeidersbescherming 1942-1961
  - Taakuitvoering, 2.
    - Bemoeiingen met ondernemings- en bedrijfspensioenfondsen, 2.4.
      - Wet betreffende verplichte deelneming in een bedrijfspensioenfonds, 2.4.1.
        - Wet- en regelgeving, 2.4.1.1.
          - Stukken betreffende de totstandkoming van de Wet van 17 maart 1949, Stbl. no J 121, betreffende verplichte deelneming in een bedrijfspensioenfonds, aismede de totstandkoming van het Koninklijk Besluit van 17 augustus 1949, no 29, houdende vaststelling van een algemene maatregel van bestuur, als bedoeld in artikel 15 van de Wet betreffende verplichte deelneming in een bedrijfspensioenfonds, met enkele nota's betreffende voorgestelde wijzigingen van de wet, 1947-1949, 1949, 1951,1954; 162; 1 pak
        - Uitvoering, 2.4.1.2.
          - Algemeen, 2.4.1.2.1
            - Stukken betreffende overzichten van de aantallen deelnemers aan de bedrijfspensioenfondsen, 1953-1961; 163; 1 pak
          - Bedrijfspensioenfonds voor de Koopvaardij, 2.4.1.2.2.
            - Wet- en regelgeving, 2.4.1.2.2.1.
              - Stukken betreffende de totstandkoming van interim-regelingen in afwachting van een algemene pensioenregeling, 1945-1949; 164; 1 omslag
              - Stukken betreffende de totstandkoming van de Wet van 24 mei 1952, Stbl. no 280 betreffende een Rijksbijdrage ten behoeve van de uitvoering van een pensioenregeling voor de opvarenden van de Nederlandse koopvaardijvloot, en de uitvoering ervan, 1951-1956; 165; 1 omslag
              - Stukken betreffende de totstandkoming van de beschikking van de Staatssecretaris van Sociale Zaken van 27 januari 1954: "Verplichte deelneming in het Bedrijfspensioenfonds voor de Koopvaardij", 1952-1954; 166; 1 omslag
            - Commissies, 2.4.1.2.2.2.
              - Stukken betreffende de in- en samenstelling van de Commissie welke tot taak heeft een wetsvoorstel te ontwerpen met betrekking tot een pensioenregeling ten behoeve van opvarenden der Nedelandsche koopvaardijvloot, 1945-1949; 167; 1 omslag
              - Agenda's en verslagen van de vergaderingen van de Commissie Pensioenregeling voor opvarenden der Nederlandsche Koopvaardijvloot, met rapport van de commissie, het actuariële rapport, conclusies van de besprekingen van het rapport en het ontwerp van wet tot instelling van een pensioenfonds voor opvarenden der Nederlandsche koopvaardijvloot, 1947-1953; 168; 1 omslag
              - Stukken betreffende rapporten van de Wiskundig Adviseur van de Rijksverzekeringsbank, J.A.Th.M. Brans, inzake de financiële consequenties van de pensioenregeling voor de koopvaardij, 1950-1954; 169; 1 omslag
          - Bedrijfspensioenfonds voor de Landbouw, 2.4.1.2.3.
            - Stukken betreffende de totstandkoming van de Ministeriële beschikking van 27 mei 1949: "Verplichte deelneming in het Bedrijfspensioenfonds" (voor de Landbouw), 170; 1 omslag
            - Stukken betreffende reservering in het Landbouw-egalisatiefonds voor het bedrijfspensioenfonds voor de landbouw, 1947-1951; 171; 1 omslag
            - Stukken betreffende de vaststelling van de hoogte van de premie voor deelnemers aan het bedrijfspensioenfonds voor de landbouw, 1948-1952; 172; 1 omslag
            - Stukken betreffende de toepassing van de Zegelwet op het bedrijfspensioenfonds voor de landbouw en de vaststelling van de zegelwaarden, 1949; 173; 1 omslag
            - Stukken betreffende de indiening van claims van het bedrijfspensioenfonds voor de landbouw op het Landbouwegalisatiefonds, 1952; 174; 1 omslag
          - Bedrijfspensioenfonds voor de Metaalindustrie, 2.4.1.2.4.
            - Stukken betreffende de totstandkoming van de Ministeriële beschikking van 14 november 1949, tot verplichte deelneming in het bedrijfspensioenfonds Grootmetaal, aismede wijzigingen van de statuten en het pensioenreglement, 1949-1961; 175; 1 pak
          - Bedrijfspensioenfonds voor de (Kleine) Metaalnijverheid, 2.4.1.2.5.
            - Stukken betreffende de totstandkoming van de Ministeriële beschikking tot verplichte deelneming in het bedrijfspensioenfonds voor de Kleine Metaalnijverheid en tot wijziging van de statuten en regiementen van het pensioenfonds, 1949-1961; 176; 1 pak
      - Pensioen- en spaarfondsenwet, 2.4.2.
        - Stukken betreffende de totstandkoming van de Pensioen- en Spaarfondsenwet (Personeelfondsenwet), 1935-1955; 177-179; 2 pakken en 1 omslag
          - 1935-1947, 177
          - Commissie en notulen bestudering wettelijke regeling, 1946-1951. Subcommissie Koning en Vos, 1946-1949, 178
          - 1948-1955, 179
      - Wet tropen- en molestrisico militairen, 2.4.3.
        - Stukken betreffende medewerking en mede-ondertekening van de Wet van 22 november 1947, Stbl. no H 383 houdende regelen inzake overeenkomsten van levensverzekeringen en aanspraken, voortvloeiende uit de deelneming in een particulier pensioenfonds, van in Nederlandsch-lndië verblijvende militairen behorende tot de Koninklijke Landmacht en de Koninklijke Marine (Wet Tropen- en Molestrisico Militairen), 1946-1951; 180; 1 omslag
    - Andere onderwerpen betreffende arbeidsbescherming, 2.5.
      - Verordeningen en andere bezettingsmaatregelen, 2.5.1.
        - Stukken betreffende de uitvoering van Verordening 8/1940 (Ontslagverordening) en betreffende de interpretatie en de uitvoering van Verordening 217/1940, 1940-1946; 181; 1 pak
        - Stukken betreffende de totstandkoming van (Uitvoerings-) besluiten van de Secretaris-Generaal van het Departement van Sociale Zaken en de totstandkoming van (ontwerp)-verordeningen, 1941-1946; 182; 1 pak
          - Beloning van arbeiders werkzaam in een bedrijf dat in de periode van 25 december tot en met januari gesloten moet blijven, 1941-1943.
          - Indiening van een ontwerp-Uitvoeringsbesluit ingevolge Verordening 217/1940 (betreffende de totstandkoming van regelingen inzake Ionen, salarissen en andere arbeidsvoorwaarden), en de financiering van de uitvoering van de loonregeling, vastgesteld door het College van Rijksbemiddelaars (betreft nadere bevoegdheden van het College van Rijksbemiddelaars), 1941-1944.
          - Vierde Uitvoeringsbesluit van de Waarnemend Secretaris-Generaal van het Departement van Sociale Zaken ingevolge Verordening 8/1940 betreffende het beperken van werk, 1942.
          - Ontwerp-verordening tegen arbeidscontractbreuk, tegen weglokken en tegen het vorderen van onevenredig hoog loon en een verordening tot handhaving van het loon- en salarispeil, 1942.
          - Voorstel voor de opzet van een Verbond van de Arbeid (Arbeidsfront), 1942.
          - Ontwerpen van de Verordening betreffende de ordening van den arbeid, 1942-1943.
          - Verordeningen van de bezettende macht omtrent de organisatie van het Bureau van de Gemachtigde voor den Arbeid, waaronder de benoeming van C.J. van Rijst als Gemachtigde, 1942-1943, 1946.
          - Ontwerp-beschikking van de Gemachtigde voor den Arbeid inzake controle op pensioenregelingen, naar aanleiding van een persoonsgeval, 1943.
          - Besluit van de Secretarissen-Generaal van de Departementen van Sociale Zaken, van Algemeene Zaken en van Landbouw en Visscherij, tot toepassing van artikel 16 van de Verordening 114/1942 (betreffende de ordening van de arbeid) op landbouwwerkzaamheden in dienst van de Gemachtigde voor den Oogst, 1943.
          - Ontwerp-Derde Uitvoeringsbesluit van de Secretaris-Generaal van het Departement van Sociale Zaken ter uitvoering van de Verordening 114/1942 betreffende de ordening van de arbeid, 1943-1944.
          - Besluit van de Secretarissen-Generaal van de Departementen van Justitie en van Sociale Zaken, houdende bepalingen betreffende de administratiefrechtelijke strafprocedure voor de Gemachtigde voor den Arbeid inzake overtredingen van voorschriften (Besluit administratiefrechtelijke strafprocedure loonvoorschriften), 1943-1944.
      - Buitengewoon besluit vereenigingen van werkgevers en werknemers E 71, 2.5.2.
        Liquidatie van het Nederlandsch Arbeidsfront
        - Stukken betreffende de de uitvoering van het Buitengewoon Besluit Vereenigingen van Werkgevers en Werknemers, E 71, inzake de liquidatie van het Nederlandsche Arbeidsfront, 1945-1960; 183; 1 pak
          - Benoeming van Dr.lr. A.H.W. Hacke, Directeur-Generaal van den Arbeid, als Regeringscommissaris voor de verenigingen van werkgevers en werknemers, ex artikel 4 van besluit E 71, 1945.
          - Bepaling van de methode van liquidatie van het Nederlandsche Arbeidsfront, 1945-1947.
          - Bepaling van de procedure van de liquidatie van het Nederlandsche Arbeidsfront, 1945-1950.
          - In-, samenstelling en opheffing van de Commissie van Advies voor Verenigingsaangelegenheden, 1945-1956.
          - Overzichten van de vordering van derden op de boedel van het Nederlandsch Arbeidsfront, 1946.
          - Overzichten van de voortgang van de werkzaamheden voor de liquidatie van het Nederlandsche Arbeidsfront, 1946-1954.
          - Bepaling van de rechtspositie van het personeel van het bureau van de Regeringscommissaris voor de liquidatie van het Nederlandsch Arbeidsfront, 1946-1957.
          - Overzichten van de toepassing van artikel 2 van Besluit E 71, 1948-1954.
          - Overzicht van de verwikkelingen die zich hebben voorgedaan tussen de zogenaamde "Liquidatie van Marxistische organisaties" (Rost van Tonningen en Rambonnet) en het "N.V.V.-Woudenberg" c.q. het Nederlandsche Arbeidsfront, stencil, 1951-9-12.
          - Wijziging van het Buitengewoon Besluit Verenigingen van Werkgevers en Werknemers E 71 en een poging om te komen tot beëindiging van de uitvoering van artikel 2 van dat besluit inzake de afgifte van verklaringen van voortzetting, 1957-1960.
      - Zee- en binnenvaart, 2.5.3.
        - Stukken betreffende de zorg voor de arbeidersbescherming in de zee- en binnenvaart, 1945-1959; 184; 1 omslag
          - Her-instelling en de samenstelling van de Commissie tot onderzoek naar de arbeidstoestanden in het Binnenscheepvaartbedrijf, met rapport van de Commissie van juli 1940, 1945-1959.
          - (Mede-)instelling, werkzaamheden en opheffing van de Nationale Havenraad, 1946-1950.
          - Arbeidstoestanden in het binnenscheepvaartbedrijf, 1947-1952.
          - Overleg van de Directeur-Generaal van de Arbeid met vertegenwoordigers van de Nederlandsche Maatschappij tot bevordering der Geneeskunst inzake hygiënisch toezicht aan boord van zeeschepen, 1949-1950.
      - Walvisvangst, 2.5.4.
        - Stukken betreffende de hygiënische toestanden aan boord van het walvisvaartschip "Willem Barendsz." tijdens de eerste reis, naar aanleiding van het boek van scheepsarts Dr. A. Melchior, getiteld: "De eerste walvisvaart van de Willem Barendsz.", 1947-1949; 185; 1 omslag
      - Wet plaatsing minder valide arbeidskrachten, 2.5.5.
        - Stukken betreffende totstandkoming van de Wet plaatsing minder-valide arbeidskrachten, Stb. no H 283, aismede de instelling en de werkzaamheden van de Commissie voor de plaatsing van onvolwaardige arbeidskrachten, 1946-1947; 186; 1 omslag
      - Wet op de conjuncturele werkloosheid, 2.5.6.
        - Stukken betreffende de voorbereiding van een wetsontwerp inzake de verdeling van werkgelegenheid bij conjuncturele werkloosheid, 1949-1958; 187; 1 omslag
      - Arbeid door vrouwen, 2.5.7.
        - Stukken betreffende de zorg voor arbeid door vrouwen, 1948-1959; 188; 1 omslag
          - Regeling van huishoudelijke vorming van meisjes die reeds op jeugdige leeftijd loonarbeid verrichten, 1948-1954.
          - Toelating van vrouwenarbeid in de Rijnvaart, 1953-1954.
          - Departementale Documentatie Groep:
          Dossier I: Beroepsarbeid van gehuwde vrouwen,1955-1957.
          Dossier II: Beroepsarbeid buitenshuis werkende gehuwde vrouw, 1957-1959.
      - Bescherming van de jeugd, 2.5.8.
        - Stukken betreffende maatregelen inzake bescherming van de jeugd en inzake de Commissie belast met het onderzoeken welke middelen kunnen worden aangewend om de positieve factoren ten aanzien van de persoonsontwikkeling van jeugdige werknemers bij de bedrijfsarbeid te bevorderen en ongunstige invloeden te voorkomen of te verminderen (Commissie Jeugd in de Bedrijven), (Juniorenstatuut), 1946-1960; 189; 1 omslag
      - Ontwikkelingsgebieden/probleemgebieden, 2.5.9.
        - Stukken betreffende een Sociaal ontwikkelingsplan voor de ontwikkelingsgebieden (Werkzaamheden c.q. correspondentie met betrekking tot ontwikkelings-/probleemgebieden), 1952-1960; 190; 1 omslag
          - Onderzoek naar de sociologische en psychologische achtergronden van arbeidsmoeilijkheden in West-Brabant.
          - Industrieschap Oostelijk Friesland.
          - Gevolgde regeringspolitiek ten aanzien van de probleemgebieden en het beleid van de Afdeling Arbeidersbescherming dienaangaande, 1951-1961.
      - Arbeid in gemengd groepsverband, 2.5.10.
        - Stukken betreffende de ordening van onregelmatige arbeid in gemengd groepsverband en de beantwoording van Kamervragen inzake nachtarbeid in gemengd groepsverband bij de Nederlandse Spoorwegen, 1949-1953; 191; 1 omslag
      - Internationale aangelegenheden, 2.5.11.
        - Stukken betreffende internationale aangelegenheden inzake arbeidersbescherming, 1946-1959; 192; 1 omslag
          - Deelname in het garantiefonds voor de World Power Conference ("Brandstoffen-economie") gehouden in 1947 te 's Gravenhage, 1946-1947.
          - Nederlandse waarneming bij een Congres voor Arbeidsrecht en Sociale Voorziening in Mexico en de afvaardiging naar de Internationale Katholieke Conferentie voor Sociale Arbeid, in Luzern, 1947-1949.
          - Brieven van de Directeur-Generaal van den Arbeid aan de Minister inzake het oprichten van een dienst der Arbeidsinspectie in Suriname en de Nederlandse Antillen, 1948-2-11, 1953-10-20.
          - Coordinatie van binnenlands transport en de resoluties van de 5e zitting van de Commissie Binnenlands Transport en de International Labour Organization (ILO), 1950-1954.
          - Commissie voor Volksgezondheid en Veiligheid van de O.E.E.S. (Organisatie voor Europese Economische Samenwerking), 1957-1959.
- Archief van de Commissie tot herziening van de Arbeidswet en veiligheidswet 1951-1956
  - Stukken van algemene aard, 1.
    - Aan de leden van plenaire en subcommissies toegezonden stukken inzake vergaderingen en voorontwerpen, aantekeningen betreffende wetten en wetsontwerpen, 1948-1953; 193; 1 omslag
    - Verslagen van de vergaderingen, 1e t/m 16e vergadering, 1951-1953; 194; 1 omslag
      Het verslag van de 2e vergadering ontbreekt.
    - Verslagen van de vergaderingen van de Subcommissie tot herziening van de Arbeidswet, 1e t/m 8e vergadering, 1951-1952; 195; 1 omslag
    - Verslagen van de vergaderingen van de Subcommissie tot unificatie van de veiligheidswetgeving ("Commissie-Drost"), 43e t/m 91 e vergadering, 1951-1956; 196; 1 omslag
    - Aan de leden van de Subcommissie Unificatie Veiligheidswetgeving toegezonden stukken, 1952-1954; 197; 1 omslag
  - Stukken betreffende bijzondere onderwerpen, 2.
    - Stukken betreffende voorontwerpen voor Veiligheidswet en Arbeidswet, 1946-1953; 198; 1 omslag
    - Ontwerpen voor een Veiligheidswet en Universeel Veiligheidsbesluit, 1951-1952; 199; 1 pak
    - Ontwerpen-Veiligheidsbesluit, 1953-1956; 200; 1 omslag
    - Stukken betreffende ingekomen kritieken op ontwerpen-Veiligheidsbesluit, 1952-1954; 201; 1 omslag
    - Stukken betreffende wijzigingen en kommentaren op de 3e lezing van het ontwerp-Veiligheidsbesluit, 1955-1956; 202; 1 omslag
- Archief van de Commissie van advies voor verenigingsaangelegenheden 1945-1956
  - Stukken van algemene aard, 1.
    - Agenda's en notulen van de vergaderingen, 1945-1951; 203; 1 omslag
    - Stukken betreffende een bespreking van de heren V.d. Goes van Naters, Stapelkamp, A.C. de Bruijn en A.W. Quint, gehouden op 8 januari, 1946; 204; 1 omslag
    - Vergaderstukken voor de vergadering van 30 april, 1946; 205; 1 omslag
    - Correspondentie betreffende diverse onderwerpen, verband houdende met de werkzaamheden van de Commissie, 1946-1948; 206; 1 omslag
  - Stukken betreffende bijzondere onderwerpen, 2.
    - Stukken betreffende de vaststelling van de procedure van de liquidatie van het Nederlandsche Arbeidsfront, 1945-1953; 207; 1 omslag
    - Stukken betreffende de samenstelling van overzichten van de stand van de liquidatie van het Nederlandsche Arbeidsfront, 1946-1955; 208; 1 omslag